# 使用权资产的确认

提问人：贾bei 时间：2022-12-20 14:49:31
陈老师，我公司自 2016 年开始使用关联方一项资产，一直未约定租金， 2022 年 12 月双方签订协议，每年租金 400 万，并且对2021-2022年的租金进行了减免。请问我应当从何时开始确认使用权资产？如果追溯调整的话，是按减免前的还是减免后的金额确认？@chenyiwei

回答人：chenyiwei
这里涉及到两方面问题： 1 、因为是关联交易，所以要确定每年的公允租金，将实际租金低于公允租金的差额按权益性交易原则处理（包括2021-2022年的租金减免）； 2 、合理确定租赁期。
使用权资产的初始计量应以相应年度的市场公允租金为基础进行折现，与租赁负债按市场利率折现的折现值之间 差额确认为资本公积。租赁期的确定可参考《计学精要 2021 》中的相关提示和案例。

提问人：贾bei 时间：2022-12-22 11:48:03
陈老师，我看了精要里的相关提示，还是不太明白。虽然我实质上交付时间是 2016 年，但我租金的约定时间是 22 年 12 月，本质上不属于前期差错，是不是可以不追溯确认使用权资产，在 22 年12 月确认即可？（假设预计要租赁到 2030 年）

回答人：chenyiwei
不可以这样理解。在 2016 年开始使用时（或者在 2021 年 1 月 1 日）就应根据当时情况确定合理的公允租金，作为确认使用权资产的基础（租赁负债可以为零，即对应列入资本公积）。后续每年调整。

提问人：贾bei 时间：2022-12-24 09:11:14
陈老师，我看了之后还是有些不知道怎么判断。虽然是 16 年交付的，但租金是 22 年才约定的，如果追溯到 21 年1.1去调整，我是视同为前期差错了吗？可否从2022.1.1.开始确认呢？

回答人：chenyiwei
严格来说就是前期差错，包括在2016-2020年期间，即使按原租赁准则，也应按照每年的公允租金分别确认租赁费用和资本公积。